# 外方投资,对原企业评估增值，计入资本公积，后从资本公积转入实收资本

提问人：sunshine 阳光 时间：2011-01-22 15:04:07
1 、企业引入新外资 对原有资产进行评估 增值 50 万元，增值部分计入资本公积后转入注册资本，此业务处理是否正确？不正确应如何更改？ 2 、公司的股东买回外资股东的股权，当时外方投入 80 万元，形成资本公积 20 万元，买回的时候只花费 80 万元买回， 20 万元资本公积未有变化，公司应该如何进行账务处理。

回答人：chenyiwei
1 、公司存续期间，除国有企业改制、一次性在非同一控制下合并中被收购 100 ％股权等特殊情况外，不应改变原有资产、负债的历史成本基础。 2 、作为被投资公司，仅需进行调整实收资本中股东明细的处理即可。

回答人：chenyiwei
回复 藤椅 sunshine阳光 的帖子属于会计差错，应当冲回原先评估增值的帐务调整分录，以及对应的后续期间折旧影响。 因为涉及到出资不实问题，应当向商务主管部门重新取得增资批复，或者减资或者用现金替换这部分虚假出资，并重新出具验资报告。